最　高　行　政　法　院　裁　定
　　　　　　　　　　　　　　　　　　 96年度裁字第02231號
上　訴　人　甲○○
被 上訴 人　臺北市政府社會局
代　表　人　乙○○
上列當事人間因低收入戶事件，上訴人對於中華民國95年3月17
日臺北高等行政法院94年度訴字第2891號判決，提起上訴，本院
裁定如下：
　　主  文
上訴駁回。
上訴審訴訟費用由上訴人負擔。
　　理  由
一、按對於高等行政法院判決之上訴，非以其違背法令為理由，
    不得為之，行政訴訟法第242條定有明文。依同法第243條第
    1項規定，判決不適用法規或適用不當者，為違背法令；判
    決有同法條第2項所列各款情形之一者，為當然違背法令。
    又提起上訴，應以上訴狀表明上訴理由並應添具關於上訴理
    由之必要證據，復為同法第244條第1項第4款及第2項所明定
    。是當事人提起上訴，如以原判決有不適用法規或適用不當
    為理由時，其上訴狀應有具體之指摘，並揭示該法規之條項
    或其內容；如以原判決有上開規定所列各款情形之當然違背
    法令為理由時，其上訴狀應揭示合於該款之事實。如上訴狀
    未依此項方法表明，或其所表明者，顯與上開法條規定之情
    形不相合時，即難認為已對原判決之違背法令有具體之指摘
    ，其上訴自難認為合法。
二、緣上訴人原為臺北市低收入戶，因接受臺北市民國（下同）
    93年度低收入戶總清查，經臺北市士林區公所（下稱士林區
    公所）初審後，函送被上訴人複審，案經被上訴人審認上訴
    人全家人口之土地及房屋價值超過新臺幣（下同）500萬元
    ，與社會救助法第4條第1項規定不合，乃以94年2月3日北市
    社二字第09430987700號函（下稱原處分）核定自94年3月起
    註銷其低收入戶資格，惟為顧及其生活，免因驟然喪失相關
    福利影響生計，特延長其低收入戶資格至94年6月止，但該
    期間不予核發生活扶助費；嗣由士林區公所以94年2月21日
    北市士社字第09430345200號函轉知上訴人審查結果。上訴
    人不服，提起訴願遭決定駁回後，提起行政訴訟經原審以94
    年度訴字第2891號判決（下稱原判決）駁回。上訴人仍不服
    ，遂提起本件上訴。
三、上訴意旨略謂：低收入戶不動產不得超出500萬之限已行之
    有年，經過通貨膨脹，公告地價會增值，稅金也沒少收，更
    何況臺北市寸土寸金，何以500萬元之限無需提高。上訴人
    及父母3人亳無謀生能力，如何存活等語。
四、本院查：原判決已敘明(一)查上訴人係53年6月1日出生，未婚
    ，領有臺北市核發之身心障礙手冊，係屬重器障重度；其父
    張咸春，20年10月8日出生，已婚；其母親陳阿匏，26年3月
    25日出生，已婚，有全戶戶籍基本資料附原處分卷可稽，依
    社會救助法第5條規定，家庭總收入應計算人口範圍為上訴
    人及其父母親等共計3人，僅上訴人為臺北市低收入戶之輔
    導人口。(二)依92年度財稅資料顯示，上訴人領有臺北市核發
    之身心障礙手冊，係屬重器障重度，依社會救助法第5條之3
    規定屬無工作能力者，另92年度查有營利所得1筆、投資3筆
    、獎金中獎所得1筆計4,926元併入存款投資計算，平均每月
    所得為11元，合計存款本金（含投資）為163,426元。上訴
    人之父張咸春有營利所得1筆、獎金中獎所得1筆併入存款投
    資計算，平均每月所得為14元，合計存款本金（含投資）為
    4,536元。上訴人之母陳阿匏有投資1筆、房屋1筆及土地1筆
    ，合計存款本金（含投資）為109,040元，合計不動產總值
    為6,057,200元。綜上，上訴人全戶共3人，平均每人每月所
    得為8元，全戶存款投資共277,002元，平均每人存款投資為
    92,334元，全戶不動產總價值共6,057,200元。是依社會救
    助法第4條、第5條、第5條之1、第5條之2及臺北市政府94年
    2月24日府社二字第09404253100號公告規定，上訴人全戶因
    全家人口之土地及房屋價值合計超過500萬元之規定，乃核
    定自94年3月起註銷其低收入戶資格，惟為顧及其生活，免
    因驟然喪失相關福利影響生計，另依臺北市政府94年2月24
    日北市府社二字第09404253100號公告，延長其低收入戶資
    格至94年6月止，但該期間不予核發生活扶助費，並無違誤
    ；訴願決定遞予維持，亦無不合等由，而駁回上訴人在原審
    之訴。經核前開上訴意旨，並未表明原判決所違背之法令及
    其具體內容，暨依訴訟資料合於該違背法令之具體事實，自
    難認為已合法表明上訴理由，依照首揭說明，其上訴不合法
    ，應予駁回。
五、據上論結，本件上訴不合法，依行政訴訟法第249條第1項前
    段、第104條、民事訴訟法第95條、第78條，裁定如主文。
中　　華　　民　　國　　96　　年　　9　　 月　　28　　日
                  第五庭審判長法  官　林　茂　權
                              法  官  楊  惠  欽
                              法  官  鄭　忠　仁
                              法  官　黃　本　仁
                              法  官　吳　東　都
以  上  正  本  證  明  與  原  本  無  異
中　　華　　民　　國　　96　　年　　9　　 月　　28　　日
　　　　　　　　　　　　　　　書記官　莊　俊　亨
